【裁判字號】    91,易,706
【裁判日期】    920822
【裁判案由】    違反保護令
【裁判全文】
台灣新竹地方法院刑事判決                          九十一年度易字第七○六號
    公  訴  人  台灣新竹地方法院檢察署檢察官
    被      告  乙○○
右列被告因家庭暴力防治法案件，經檢察官提起公訴（九十一年度偵字第三四二三號
）及檢察官移
），本院判決如左：'
    主  文
乙○○連續違反法院依家庭暴力防治法第十三條、第十五條所為禁止實施家庭暴力、
直接騷擾行為及遠離新竹市○○路五十六巷四十號、新竹市○○街一九八巷三一弄二
十九號住居所之裁定，累犯，處有期徒刑伍月，如易科罰金，以參佰元折算壹日。
    事  實
一、乙○○有二次違反家庭暴力防治法前科，分別經本院判處有期徒刑三月及四月，
    於民國九十年二月五日執行完畢，仍不知悔改。緣因乙○○喜好飲酒，於酒後經
    常在家中吵鬧，對家人實施家庭暴力行為，乙○○之兄甲○○迫不得已，乃向本
    院聲請保護令，嗣經本院於九十一年五月三十一日，以九十一年度暫家護字第一
    五七號核發民事暫時保護令，命乙○○不得對被害人甲○○等人實施身體或精神
    上不法侵害之行為；不得直接或間接為騷擾、通話或通信；應最少遠離被害人宋
    成科、丁○○位於新竹市○○區○○里○鄰○○路五十六巷四十號之居所二十公
    尺等之行為；復經本院於九十一年十一月四日，以九十一年度家護字第二四二號
    核發民事通常保護令，命乙○○不得對於甲○○等人為實施身體或精神上不法侵
    害及應於遷出新竹市○○街一九八巷三一弄二十九號後，最少遠離二十公尺等行
    為。詎乙○○收受上揭保護令後，竟仍基於違反上開保護令內容之概括犯意，先
    後於：
    （一）九十一年六月十四日中午十二時二十分許，前往甲○○位於新竹市香山區
          ○○里○鄰○○街一九八巷三一弄二九號之住處，於飲酒之後，騷擾宋大
          光，並與甲○○發生爭吵，甲○○不堪其擾，報警當場逮捕乙○○。
    （二）九十一年九月一日下午四時許，前往甲○○位於新竹市○○區○○里○鄰
          ○○街一九八巷三一弄二九號之住處，憑借酒力，騷擾辱罵甲○○，並與
          甲○○發生爭吵，甲○○不堪其擾，復報警當場逮捕乙○○。
    （三）九十一年九月五日中午十二時許，乘被害人等人不在，前往渠等位於新竹
          市○○區○○里○鄰○○路五十六巷四十號之住處，毀壞其大門玻璃，且
          於門上留有內載「我以為那豬在，不好意思，我晚上拿給你，我受傷」之
          騷擾他人語句字條一紙。
    （四）九十二年二月二十七日凌晨四時許，前往甲○○位於新竹市○○區○○里
          ○鄰○○街一九八巷三一弄二九號之住處，憑借酒力，以三字經辱罵宋大
          光，對甲○○為精神上不法侵害，並違反應遠離前開住所至少二十公尺之
          前開通常保護令裁定。
二、案經新竹市警察局第三分局報告臺灣新竹地方法院檢察署檢察官偵查起訴。
    理  由
甲、認定犯罪構成要件事實所憑之證據及其認定之理由：
  壹、證據：
    一、被告於警訊（參見九十一年度偵字第五一三七號偵查卷第四頁、第六頁反面
        、九十一年度偵字第五六四一號偵查卷第三頁反面）、檢察官訊問（參見九
        十一年度偵字第三四二三號偵查卷第三十五頁、九十一年度偵字第五一三七
        號卷第二十二頁、九十二年度偵字第一二○四號偵查卷第二十二頁）及本院
        審理時（參見本院九十一年十二月一日、九十一年十二月十七日、九十二年
        五月十六日、九十二年八月八日審理筆錄）之自白。
    二、九十一年度暫家護字第一五七號民事暫時保護令、九十一年度家護字第二四
        二號民事通常保護令。
    三、被害人甲○○、丙○○、宋成科、丁○○之指訴。
    四、警員即證人戊○○之證言。
    五、九十一年九月一日酒精檢測報告，呼氣達每公升一點三八毫克（按犯罪事實
        二部分）。
    六、現場相片十二張、日曆紙一張（按犯罪事實三部分；參見九十一年度偵字第
        五六四一號第九至十二頁）。
    七、現場相片二張（按犯罪事實四部分；參見九十二年度偵字第一二○四號偵查
        卷第十三頁）。
    八、行政院衛生署新竹醫院九十二年五月十二日九二新醫診字第０八七一五號乙
        種診斷證明書一紙：被告患有精神官能性憂鬱症酒精依賴。
  貳、認定之理由：
    一、按檢察官就犯罪事實一部訴者，其效力及於全部，刑事訴訟法第二百六十七
        條定有明文。而檢察官就裁判上一罪關係，其中一部事實起訴者其效力及於
        其餘未起訴部分事實之全部，亦為最高法院判例向來之見解。本院於審理期
        間陸續發現被告犯有與本件有連續犯關係屬裁判上一罪之其它犯罪行為（九
        十一年度偵字第五一三七號、九十一年度偵字第五六四一號、九十二年度偵
        字第一二０四號、九十二年度偵字第三一七三號），依前述說明，上揭犯罪
        事實均為本件起訴效力之所及，本院自得予以審理，合先敘明。
    二、被告前開自白與右述證據三、四所述相符，應堪置信。
    三、此外復有前開其餘證據在卷足資佐證，本件事證明確，被告犯行，均洵堪認
        定。
乙、適用法律：
   一、按本法所稱家庭暴力者，謂家庭成員間實施身體上或精神上不法侵害之行為
       ；本法所稱家庭暴力罪者，謂家庭成員間故意實施家庭暴力行為而成立其他
       法律所規定之犯罪；本法所稱騷擾者，謂任何打擾、警告、嘲弄或辱罵他人
       之言語、動作或製造使人心生畏佈情境之行為，家庭暴力防治法第二條第一
       、二、三項分別定有明文。被告連續至被害人甲○○住處以三字經謾罵被害
       人、揚言要致被害人於死，又擾亂被害人生活之行為，核屬家庭暴力防治法
       第二條第三款所定之騷擾。
   二、核被告乙○○違反法院依家庭暴力防治法第十三條、第十五條所為禁止實施
       家庭暴力、直接騷擾行為及遠離新竹市○○路五十六巷四十號、新竹市○○
       街一九八巷三一弄二十九號住居所之裁定，所為係犯家庭暴力防治法第五十
       五條第一款、第二款、及第四款之罪。
   三、被告先後多次違反保護令之行為，時間緊接，所犯罪名相同，顯係基於概括
       之犯意為之，為連續犯，爰依刑法第五十六條之規定論以一罪。
丙、科刑審酌：
  壹、主刑部分：
    一、被告為連續犯，應依刑法第五十六條以一罪論，並依法加重其刑。
    二、查被告曾有二次違反家庭暴力防治法前科，分別經本院判處有期徒刑三月及
        四月，於民國九十年二月五日執行完畢，此有臺灣新竹地方法院檢察署刑案
        資料查註紀錄表及臺灣高等法院被告全國前案紀錄表在卷可稽，其於五年以
        內再犯本件有期徒刑以上刑之罪，為累犯，依刑法第四十七之規定應加重其
        刑。
    三、審酌被告前開及左列事項，量處如主文所示之刑。
    （一）犯罪動機係因被告長期酗酒，為舒發對被害人宋成光不滿之情緒，借酒力
          鬧事。
    （二）犯罪目的不明。
    （三）犯罪時所受到之刺激乃因酗酒而無法自我控制情緒造成酒後失控行為。
    （四）犯罪手段以言語刺激、騷擾被害人等。
    （五）犯人之生活狀況：工作不穩定，有酗酒惡習，對酒精依賴，致罹有酒精引
          起之精神官能性憂鬱症狀。
    （六）有二次違反家庭暴力防治法前科紀錄，品行不佳。
    （七）學歷為國中畢業，智識程度不高。
    （八）與被害人之關係：與宋成科為父子關係，與丁○○為母子關係，與甲○○
          為兄弟關係，與丙○○為兄妹關係。
    （九）犯罪產生危險或損害：造成被害人等長期生活於恐懼畏怖中，身心受創甚
          鉅。
    （十）犯罪後坦承犯行不諱，應已知所悔悟。
    二、被告主刑宣告部分符合刑法第四十一條第一項之規定，應依法諭知易科罰金
        之折算標準。
據上論斷，應依右開法條及刑事訴訟法第二百九十九條第一項前段；刑法第十一條前
段；罰金罰鍰提高標準條例第二條，判決如主文。
本案經檢察官許麗美到庭執行職務。
中     華     民     國    九十二      年    八      月   二十二 日
                                  臺灣新竹地方法院刑事第二庭
                                      法  官  陳  健  順
右正本證明與原本無異。
如不服本判決，應於判決送達後十日內向本院提出上訴狀( 應附繕本 )，上訴於
臺灣高等法院。
 書記官  陳  進  楷
中     華     民     國     九十二     年     九     月     一      日
附錄論罪科刑法條：
家庭暴力防治法第五十條第一款、第二款、第四款：
違反法院依第十三條、第十五條所為之下列裁定者，為本法所稱之違反保護令罪，處
三年以下有期徒刑、拘役或科或併科新台幣十萬元以下罰金︰
一  禁止實施家庭暴力行為。
二  禁止直接或間接騷擾、接觸、通話或其他連絡行為。
三  命遷出住居所。
四  遠離住居所、工作場所、學校或其他特定場所。
五  命完成加害人處遇計畫：戒癮治療、精神治療、心理輔導或其他治療、輔導。


司法院資訊處製作；財團法人民間司法改革基金會備份。
